【裁判字號】    95,簡上,54
【裁判日期】    950522
【裁判案由】    傷害
【裁判全文】
臺灣彰化地方法院刑事判決              95年度簡上字第54號
上  訴  人  臺灣彰化地方法院檢察署檢察官
上  訴  人
即  被  告  甲○○
上列上訴人即被告因傷害案件，不服本院北斗簡易庭九十四年度
斗簡字第五五八號中華民國九十五年二月十日第一審簡易判決（
原檢察官聲請簡易判決處刑案號：九十四年度偵字第六八一０號
），提起上訴，本院管轄第二審合議庭判決如下：
    主  文
上訴駁回。
甲○○緩刑年。
    事實及理由
一、本案經本院審理結果，認第一審判決認事用法及量刑均無不
    當，應予維持，並引用第一審判決書記載之事實、證據及理
    由（如附件）。
二、本件公訴人上訴意旨略以：本件告訴人乙○○以被告持菜刀
    砍人之行為，應係殺人未遂，而非僅係傷害，原審適用法條
    有誤及量刑過輕為由，請求上訴云云；被告上訴意旨略以：
    原審判決未斟酌衡量被告係因客戶託運之貨物遭人傾倒泥沙
    及垃圾，致其須賠償客戶，始為此傷害行為，原審量刑過重
    ，請求撤銷原判決，依法量處較輕之刑等語。
三、經查：（一）本件係因被告貨車上之客戶託運貨品，被告訴
    人弄得全部都是砂及樹葉，致使其商譽受損，並須賠償客戶
    ，遂於九十四年六月三十日前往豐祥機車行找告訴人詢問，
    惟告訴人不在機車行內，被告乃將此事告訴機車行之負責人
    楊凱任，楊凱任即打手機向告訴人詢問此事，告訴人表示只
    放束帶在貨車上，翌日被告貨運行之鐵捲門被潑油漆，被告
    乃懷疑為告訴人所為，且被告又聽鄰居說告訴人說砂子是他
    倒的，叫被告去找他，被告即到機車行找告訴人理論時，正
    好告訴人蹲著在修理機車，被告即持菜刀往告訴人左背部刺
    一刀，二人隨即扭打在一起，被告之妻隨後趕到即把被告抱
    住，楊凱任乃趁機將被告手上之刀子搶下，告訴人並因而受
    有左背部穿刺傷（傷口三公分）之傷害之事實，業據證人即
    告訴人乙○○於及證人楊凱任證述甚詳，並有南星醫院診斷
    證明書一份在卷可稽。（二）按刑法對於足以致死或重傷之
    方法，而傷害人，並未列有加重治罪專條，如行為人並無使
    人受重傷之故意，則其僅致普通傷害者，無論所用方法如何
    ，仍祇與該法第二百七十七條第一項之規定相當，最高法院
    二十四年度上字第二四二二號判例可資參照。次按刑法並未
    對於使用何種器械傷人即認其有殺人之故意，故應視被告有
    無殺人之犯意為斷，而告訴人所受傷害之程度及部位，固不
    能據為認定有無殺人犯意之唯一標準，但告訴人所受傷害之
    程度、部位及被告下手情形如何，於審究犯意方面，仍不失
    為重要參考資料。經查，本件被告雖持菜刀往告訴人左背部
    刺一刀，並造成告訴人因而受有左背部穿刺傷（傷口三公分
    ）之傷害，惟刑法並未規定以刀械傷人者即有殺人之故意，
    而應視被告有無殺人之犯意，被告自始即否認傷人之犯意，
    本院審酌告訴人所受傷害之程度、部位、被告下手情形及被
    告持菜刀往告訴人左背部刺一刀，二人隨即扭打在一起，被
    告之妻隨後趕到即把被告抱住，證人楊凱任乃趁機將被告手
    上之刀子搶下，而未再繼續欲持刀砍告訴人等情狀，尚無從
    認定被告有致告訴人於死地之殺人犯意。（三）又本件係因
    被告認告訴人將客戶託運貨品弄得全部都是砂及樹葉，致使
    其商譽受損，並須賠償客戶，且其貨運行之鐵捲門又被潑油
    漆，被告乃懷疑為告訴人所為，遂去找告訴人理論，被告即
    持菜刀往告訴人左背部刺一刀，二人隨即扭打在一起，被告
    之妻隨後趕到即把被告抱住，楊凱任乃趁機將被告手上之刀
    子搶下，告訴人並因而受有左背部穿刺傷（傷口三公分）之
    傷害，足認被告當時確有傷害故意無訛，是以本件被告傷害
    犯行事證已臻明確，其犯行自堪認定。（四）原審審酌上開
    情狀，而據以論罪科刑，判處被告有期徒刑六月，並諭知易
    科罰金之折算標準，核無不當，上訴人即公訴人及被告指摘
    原判決不當，聲請撤銷原判決，為無理由，均應駁回其上訴
    。（五）又被告前未曾受有期徒刑以上刑之宣告之事實，此
    有台灣高等法院被告全國前案紀錄表可按，其因一時失慮，
    而有上述犯行，其於第一審判決後，已與告訴人達成和解，
    賠償告訴人所受之損害，並有和解書一份在卷可稽等語，上
    訴人即被告經此次科刑之宣告，當知警惕，信無再犯之虞，
    本院認本件所宣告之刑，以暫不執行為適當，併予宣告緩刑
    三年，以啟自新。
據上論斷，應依刑事訴訟法第四百五十五條之一第一項、第三項
、第三百七十三條、第三百六十八條，刑法第七十四條第一款，
判決如主文。
本件經檢察官洪紹文到庭執行職務。
中    華    民    國    95    年    5     月    22    日
                  刑事第二庭   審判長法  官  石馨文
                                     法  官  李水源
                                     法  官  黃齡玉
以上正本證明與原本無異。
本判決不得上訴。
中    華    民    國    95    年    5     月    22    日
                                     書記官  梁高賓


司法院資訊處製作；財團法人民間司法改革基金會備份。
